【裁判字號】    98,上易,483
【裁判日期】    990225
【裁判案由】    詐欺
【裁判全文】
臺灣高等法院臺中分院刑事判決         98年度上易字第483號
上  訴  人  臺灣臺中地方法院檢察署檢察官
被      告  丙○○
被      告  甲○○
上列上訴人因被告等詐欺案件，不服臺灣臺中地方法院97年度易
緝字第379、380號中華民國98年1月20日第一審判決（起訴案號
：臺灣臺中地方法院檢察署95年度偵字第21977號），提起上訴
，本院判決如下：
    主  文
上訴駁回。
    理    由
一、按現行刑事訴訟法為保障被告之反對詰問權，排除具有虛偽
    危險性之傳聞證據，以求實體真實之發見，於該法第159條
    第1項明定被告以外之人於審判外之言詞或書面陳述，除法
    律有規定者外，不得作為證據。又被告以外之人於審判外之
    陳述，雖不符前4條之規定（即刑事訴訟法第159條之1至同
    條之4），而經當事人於審判程序同意作為證據，法院審酌
    該言詞陳述或書面陳述作成時之情況，認為適當者，亦得為
    證據；當事人、代理人或辯護人於法院調查證據時，知有第
    159條第1項不得為證據之情形，而未於言詞辯論終結前聲明
    異議者，視為有前項之同意，刑事訴訟法第159條之5定有明
    文。本件檢察官及被告並未就卷內證據資料之證據能力有所
    爭執，且迄於言詞辯論終結前，均未主張有刑事訴訟法第15
    9條第1項不得為證據之情形，是應認已同意卷內證據均得作
    為證據，且經本院審酌後，認無不適當之情形，應認本案調
    查之卷內證據均有證據能力，合先敘明。
二、公訴意旨略以：被告丙○○（原名湯濟廣）、被告甲○○（
    原名吳寶珍）係夫妻，丙○○係乙○○弟媳的弟弟，雙方因
    而結識，丙○○、甲○○於93年間，在臺中市北屯區○○○
    路46號共同開設慶元鴻有限公司、廣津行，從事冷凍食品雜
    貨買賣，其等因業務經營及建築房舍須資金週轉，自93年間
    起，數次向告訴人乙○○借貸款項，期間均按時償還本金及
    支付利息，因而博得告訴人乙○○之信任。迨至95年3月間
    ，因營運不善致使其財務狀況已陷窘境而無償款能力，亟需
    資金週轉，竟共同基於意圖為自己不法所有之概括犯意聯絡
    ，連續以謝欣芳（所涉詐欺罪嫌部分經不起訴處分）出借如
    附表一編號1至18之支票（金額共計621萬9818元）及以張期
    鈞（此部分所涉詐欺罪嫌經不起訴處分）提供作為交換使用
    或委託代為調借現金等非屬買賣交易為原因之如附表一編號
    19至41所示支票（金額共計927萬9212元），充當客票，持
    向告訴人乙○○騙稱：該些支票均係其等生意買賣往來時所
    收受之客票等語，以此施用詐術向告訴人乙○○借款，致使
    告訴人乙○○誤信被告丙○○、甲○○之買賣生意營收正常
    ，而於95年3月15日至95年6月15日期間內，陸續將款項匯入
    甲○○及慶元鴻有限公司之帳戶內而由丙○○、甲○○提領
    使用，前後得手金額合計2175萬7000元。詎料上開支票屆期
    均未獲付款，告訴人乙○○始悉受騙。因認被告丙○○、甲○○涉犯刑法第339條第1項之詐欺取財罪嫌等語。
三、按犯罪事實應依證據認定之，無證據不得認定犯罪事實；又
    不能證明被告犯罪者，應諭知無罪之判決，刑事訴訟法第15
    4條第2項、第301條第1項分別定有明文。再告訴人之告訴，
    本以使被告受刑事訴追為目的，故其陳述是否與事實相符，
    自應調查其他證據，以資審認，苟其所為攻擊之詞，尚有瑕
    疵，則在此瑕疵未予究明以前，即不能遽採為斷罪之基礎；
    而事實之認定，應憑證據，如未能發現相當證據，或證據不
    足以證明，自不能以推測或擬制之方法，為裁判基礎，最高
    法院40年臺上字第86號判例、69年臺上字第1531號判例參照
    。次按刑法第339條詐欺罪之成立，以意圖為自己或第三人
    不法所有，以詐術使人將本人或第三人之物交付，或得財產
    上不法之利益或使第三人得之。所謂以詐術，必須被詐欺人
    因詐術而陷於錯誤，若其所用之方法，不能認為詐術，亦不
    致使人陷於錯誤，即不構成該罪，最高法院46年臺上字第
    260號判例參照。
四、公訴人認被告丙○○、甲○○涉犯刑法第339條第1項之詐欺
    取財罪嫌，無非以告訴人乙○○之指訴、同案被告張韋銘、
    謝欣芳、杜銀宗於偵查中之供述、存款憑條、借據及如附表
    一所示之支票暨退票理由單影本等，為其論斷依據。訊據被
    告丙○○、甲○○雖不否認有向告訴人乙○○借款未還之事
    ，惟均堅決否認有詐欺取財犯行，被告丙○○辯稱：借款時
    有交付客票，還有提出本票、公司票做擔保，還有房地作二
    胎（指第二順位抵押權），95年7月7日的契約書，是約定好
    其欠告訴人00000000元，每個月還15萬元。簽了契約書之後
    ，其有每個月還15萬元，還了3個月。當初講好告訴人不執
    行法拍，讓其可以繼續做生意，其才能繼續還錢，結果告訴
    人聲請法拍，所以其就沒有能力繼續還錢。其95年間被倒之
    後，做生意還是有賺，只是要把這600多萬元（指遭客戶倒
    帳部分）還給廠商。因為其之前給張韋銘的票已經兌現，張
    韋銘換給其的票卻跳票，其變成要處理這些跳票，還有之前
    被別人倒債的錢，所以才會沒有辦法支應。所以其冷凍食品
    的生意，一直做到法院法拍房子之後，就是約96年6月左右
    為止。起訴書附表一編號9、19、20、24、30、33的這些張
    韋銘交給其的票，所對應的其開給張韋銘的支票是有兌現的
    ，其餘是沒有兌現的等語。被告甲○○則辯稱：票都是伊先
    生自己或是伊和伊先生一起去向乙○○借錢，附表一的那些
    票，哪些伊有去，伊沒有辦法記那麼清楚。借款的金額沒有
    附表一票面金額那麼多。「償還債務契約書所附之附表一」
    之支票不是交易所得，是和張韋銘換票所得的。95年間伊因
    為被客戶倒債，倒了600多萬元，有店頭小吃還有樂客現炒
    等，才經濟狀況不佳，但當時收入還是大於支出。95年間每
    個月大約可以賺15萬元淨利。就是張韋銘給的客票跳票之後
    ，伊變成要兩頭軋票才沒有辦法支付等語。經查：
(一)被告丙○○、甲○○確曾於95年3月至6月間有向告訴人乙○○借款未還之事，業據告訴人乙○○指訴在卷，並據被告丙○○、甲○○自承在卷，被告丙○○並供稱：「（起訴書附
    表一所示的票都是你們交給告訴人的嗎？）不是全部都是，
    我們有交給告訴人的部分，就是如我們自己做的附表一（指
    「償還債務契約書所附之附表一」），一共35張」等語（見
    易緝379卷一第39頁），經比對被告丙○○所提出之「償還
    債務契約書所附之附表一」與起訴書附表一即本判決附表一
    比對結果，被告丙○○指「償還債務契約書所附之附表一」
    之支票35張即本判決附表一編號1至10、12、13、15、18至
    38、41之支票35張，有告訴人乙○○與被告丙○○、甲○○
    於95年7月7日所簽立之償還債務契約書及該契約書所附之附
    表一在卷可佐（見易緝379卷一第49、50頁），並有告訴人
    乙○○所持之由被告丙○○、甲○○因借款而交付之未兌現
    之附表一編號1至10、12、13、15、18至38、41之支票影本
    可參，足證被告丙○○、甲○○確有向告訴人乙○○借款未
    還之事。且查，此部分借款未還之本金金額應係在0000000
    元至00000000元之間，說明如下：
  (一)被告丙○○、甲○○因借款而交付予告訴人乙○○之還款支
    票僅有附表一編號1至10、12、13、15、18至38、41之支票
    ，起訴書指附表一支票均係被告丙○○、甲○○所交付告訴
    人乙○○云云，應屬有誤等情，可由：附表一編號11、16
    、17顯已與附表一編號10、14、15有所重複計算，應予扣除
    ；附表一編號39、40之支票業經被告丙○○否認與其借款
    有關（見易緝379卷一第149頁反面），告訴人乙○○復未能
    提出附表一編號39、40之支票係被告丙○○所交付之證據，
    是應扣除附表一編號39、40之支票；再查，附表一編號14
    之支票，業據證人即告訴人乙○○於證稱：附表一編號14的
    票，張韋銘背書了，可是丁○○不背書，可是丁○○打電話
    給伊說，是謝欣芳向他們買電腦的。是丁○○拿來給伊的等
    語（見易緝379卷一第191頁），參以告訴人乙○○與被告丙○○於95年7月7日簽立之償還債務契約書之「償還債務契約
    書所附之附表一」經與本判決附表一之支票比對結果，並無
    附表一編號14之支票，亦據被告丙○○於原審陳明在卷（見
    易緝379卷一第235頁正面），且該附表一編號14之支票背面
    僅有「張韋銘」之背書，並無被告丙○○或甲○○之背書，
    亦有附表一編號14之支票正反面在卷可佐（見易緝379卷一
    第87頁），是該附表一編號14無證據證明係被告丙○○、甲○○因借款所交付予告訴人乙○○，自應予以扣除。綜上所
    述，被告丙○○、甲○○因借款而交付予告訴人乙○○之還
    款支票應僅有附表一編號1至10、12、13、15、18至38、41
    之支票即同「償還債務契約書所附之附表一支票」。而統計
    附表一編號1至10、12、13、15、18至38、41之支票面額合
    計為00000000元觀之，扣除上開支票面額應已有加計利息，
    是告訴人乙○○實際上出借予被告丙○○、甲○○而其2人
    尚未返還之本金金額，應係在00000000元以下之金額。
  (二)雖告訴人乙○○及被告丙○○、甲○○就告訴人乙○○究出
    借而尚未返還之款項總計，均已不復記憶，均未能提出告訴
    人乙○○實際出借而被告丙○○、甲○○尚未返還之確切數
    額，而告訴人乙○○所提出如附表三之匯款單據，固足證明
    其出借予被告丙○○、甲○○共約00000000元，惟此部分並
    未扣除被告丙○○、甲○○業已返還的部分，此可由被告丙○○於原審供稱：已返還1400多萬元等語（見易緝379卷一
    第236頁），又被告丙○○、甲○○於原審供稱如未扣除法
    拍獲償金額約尚積欠有900多萬元等情（見易緝379卷一第27
    頁），再參以告訴人乙○○復完全無法說明究出借附表三之
    匯款單之匯款日期及金額時，係收取何張附表一之支票，亦
    未能說明何以匯款單合計金額與其所持由被告丙○○、甲○○交付之附表一編號1至10、12、13、15、18至38、41之支
    票（即「償還債務契約書所附之附表一支票」之合計面額相
    差達千萬元之理由，是被告丙○○所述已返還逾千萬元予告
    訴人乙○○之事，並非全然無據。再參以告訴人乙○○於95
    年7月7日與被告丙○○簽訂償還債務契約書時，契約書後亦
    有臚列告訴人所持之支票觀之，足見於95年7月7日商談和解
    時，雙方就積欠款項部分，已就告訴人乙○○出借款項而未
    獲受償，因之尚持有被告丙○○、甲○○所交付之支票進行
    核算；倘被告丙○○、甲○○積欠告訴人乙○○之款項尚有
    如匯款單所載之00000000元，而非告訴人乙○○所持之如附
    表一編號1至10、12、13、15、18至38、41所示之支票（即
    「償還債務契約書所附之附表一之支票」）合計面額
    00000000元，衡情雙方於95年7月7日商談和解時，自應以告
    訴人乙○○所持之匯款單數額計算債務數額，毋須以告訴人
    乙○○所持之支票面額計算債務數額，是雙方既非以附表三
    之匯款單數額計算債務，而係以告訴人乙○○所持之支票面
    額計算債務，足證被告丙○○、甲○○雖曾向告訴人乙○○
    借得款項達00000000元，惟因部分款項有借有還，至95年7
    月7日商談和解時，尚約積欠本金債務數額應為告訴人乙○○所持之支票面額總計00000000元以下之款項（因該支票面
    額尚加計利息），更足佐證被告丙○○、甲○○自95年3月
    向告訴人乙○○借款後，至少償還本金已逾千萬（00000000
    -00000000)。是告訴人乙○○提出之附表三之匯款單，雖足
    證明其曾交付如匯款單上之金額予被告丙○○、甲○○，惟
    不足認定即係被告丙○○、甲○○借款後尚未返還之金額。
  (三)再依告訴人乙○○與丙○○、甲○○簽立之償還債務契約書
    觀之，於95年7月7日雙方結算時，雖約定以00000000元為債
    務數額，惟該項數額係雙方和解之約定償還款項，依該契約
    書之附表之末行之記載，係將「積欠票款計算方式為95年6
    月21日以後（不含21日）到95年9月20日止加張韋銘積欠
    0000000元之總和」為計算，是該00000000扣除張韋銘積欠
    之0000000元，餘額為0000000元，再雙方既已將95年6月21
    日之前到期之支票予以扣除，顯見應係此部分業已返還或係
    雙方和解結果，是本件被告丙○○、甲○○向告訴人乙○○
    借款未還之金額，應係約0000000元（即95年7月7日和解時
    商談金額扣除張韋銘欠款金額）至00000000元（即附表一編
    號1至10、12、13、15、18至38、41之支票面額，惟此係本
    金加計利息，故總計面額應再扣除不詳金額之利息始為積欠
    未還之本金）之間。
(二)再查，被告丙○○、甲○○向告訴人乙○○借款時，應無出
    於為自己不法所有之意圖：
  (一)被告丙○○、甲○○自95年3月間起至95年7月7日商談債務
    償還契約止，被告丙○○、甲○○向告訴人乙○○借得款項
    之總金額，可達00000000元，有如附表三所示之匯款單在卷
    可佐；而被告丙○○、甲○○向告訴人乙○○借款未還之本
    金金額約在0000000至00000000元之間，已如上述，其2人約
    已返還告訴人乙○○至少1100多萬元（即00000000-0000000
    0），則倘被告丙○○、甲○○2人向告訴人乙○○自95年3
    月借款之初，即有為自己不法所有之意圖，則其於陸續借得
    00000000元間，自無返還本金款項逾千萬元之必要。
  (二)再查，被告丙○○曾於95年6月16日提供臺中市○○○路46
    號房地供告訴人乙○○於95年6月19日同日完成設定第二順
    位抵押權；且被告丙○○及其母陳梅於95年6月25日與告訴
    人乙○○簽具償還債務契約書，約定願出售臺中市○○路○
    段83巷36號房子以償還積欠告訴人乙○○之款項；此外，被
    告丙○○及其母陳梅又與告訴人乙○○於95年7月7日簽立償
    還債務契約書，約定每月償還15萬元予告訴人乙○○，並重
    申提供房屋兩棟即土地建號為水湳段建號379、2531號（即
    指臺中市○○路○段83巷36號房地、臺中市○○○路46號房
    地）供告訴人乙○○設定第二順位抵押權；被告丙○○復於
    95年7月10日提供臺中市○○路○段83巷36號房地供告訴人
    乙○○於當日完成設定第二順位抵押權；且被告丙○○、甲○○自95年7月7日簽訂「償還債務契約書」起，亦有陸續返
    還款項數十萬元之行為等情，亦有被告丙○○與告訴人乙○○於95年6月16日簽訂之設定抵押權契約書、95年6月25日告
    訴人乙○○與被告丙○○、丙○○之母陳梅簽訂之債務償還
    契約書、95年7月7日告訴人乙○○與被告丙○○、丙○○之
    母陳梅簽訂之債務償還契約書、被告丙○○、甲○○提出自
    95年7月7日之後之還款資料、臺中市中正地政事務所民眾閱
    覽異動索引資料等（見易緝379卷一第47至63頁）及上開臺
    中市○○○路46號、臺中市○○路○段83 巷36號之土地、
    建物登記第一類謄本（見易緝379卷二第133至145頁）可佐
    ，亦足佐證被告丙○○、甲○○於95年6月間起，即積極與
    告訴人乙○○商談債務償還方案之情形，衡情倘被告丙○○
    、甲○○於如附表三所載之時間即95年3月至6月借款時，具
    為自己不法所有之詐欺犯意，其等何須於95年6月間積極與
    告訴人乙○○商談償還方案，提供房地之第二順位抵押權予
    告訴人乙○○？雖其後於96年3月間上開房地之第二順位抵
    押權因經法院強制執行拍賣，致告訴人乙○○獲分配之受償
    金額為0000000元，尚不足0000000元，有原審民事執行處96
    年9月21日中院彥民執95執十字第51594號通知所附之強制執
    行金額計算書分配表及債務人分配金額彙總表在卷可佐（見
    易緝379卷二第157至164頁），仍不足清償積欠告訴人乙○○之借款，惟強制執行之法拍成交價額多較市價為低，為公
    眾週知之事，由告訴人乙○○經法拍程序就第二順位抵押權
    尚能分配達0000000元觀之，該被告丙○○、甲○○於95年6
    月間提供設定之上開房地第二順位抵押權確有逾500萬元以
    上之價值。倘被告丙○○、甲○○具為自己不法所有意圖之
    詐欺犯意，其何須於95年6月間積極商談償還方案，並提供
    具有逾500萬元以上價值之第二順位抵押權予告訴人乙○○
    ？自不能因被告丙○○、甲○○2人嗣後未能如期還款，遽
    即認定其2人於借款之初即具為自己不法所有之犯意亦明。
(三)且查，被告丙○○、甲○○自93年間起即已向告訴人乙○○借款，至95年3月間止均有借有還等情，亦為被告丙○○
    自承在卷（見易緝379卷一第42、149頁），核與證人即告訴
    人乙○○於原審證述情形相符（見易緝379卷一第193頁正反
    面），證人乙○○並證稱：（丙○○、甲○○向你有借有還
    的金額大約有多少？）每一次都是幾十萬元而已。‥這是之
    前的事情，就是93年的時候。（之前有借有還的期間，丙○○、甲○○是不是向你借錢的時候，都是拿客票來向你借錢
    的，而且那些客票都有兌現？）應該是客票。」等語（見易
    緝379卷一第193頁反面），可證被告丙○○、甲○○自93年
    間起陸續向告訴人乙○○借款後，有借有還，其後再續向告
    訴人乙○○借款。又被告丙○○、甲○○自95年3月間向告
    訴人乙○○借款時，除有交付第三人所開列之客票為擔保外
    ，並有被告丙○○、甲○○等開立之本票、被告丙○○之個
    人支票、廣津行之公司票為擔保等情，亦據被告丙○○於偵
    訊供稱：其同意簽發本票及寫借據給乙○○，事後再寄客票
    給乙○○等語（見他字第4455卷第32頁），其於原審亦陳明
    在卷（見易緝379卷一第26、27頁反面、第39頁、第148頁反
    面、第150頁反面），再佐以告訴人乙○○除持有被告丙○○、甲○○所交付之如附表一編號1至10、12、13、15、18
    至38、41之支票外，另亦持有由陳梅於93年2月5日、93年5
    月13日、94年11月11日簽發之本票、湯濟廣（即丙○○）於
    93年6月24日、93年8月8日、93年9月25日、94年11月11日、
    94年5月28日、95年5月13日、95年5月18日、95年5月31日簽
    發之本票、吳寶珍（即甲○○）於93年6月24日、94年11月
    11日、95年5月13日、同年5月18日簽發立之本票，亦有上開
    本票影本（見他字第4455卷第13至18頁）可佐，告訴人乙○○並以其中部分本票合計面額995萬元部分，聲請本票准許
    強制執行之裁定，亦有原審95年度票字第22911號本票裁定
    在卷可佐（見易緝379卷一第64頁），及告訴人乙○○並持
    有被告丙○○簽發之第七商業銀行廣津行支票、被告丙○○
    簽發之臺中商業銀行豐原分行合計面額700多萬元之支票多
    張（見他字第4455卷第19至21頁）及承諾書據（見他字第
    2273卷第38、39頁）在卷可佐，是被告丙○○、甲○○上開
    陳述顯非無據。則告訴人乙○○於出借款項予被告丙○○、
    甲○○時，就借款顯有被告丙○○、甲○○及案外人陳梅簽
    發之本票、被告丙○○簽發之個人支票、廣津行之支票為擔
    保之情形，且出借款項後，再取得被告丙○○、甲○○所交
    付之第三人所開立支票（即如附表一編號1至10、12、13、
    15 、18至38、41所示之支票）為擔保之情況，乃同意出借
    款項，況被告丙○○、甲○○數年來均係以上開方法向告訴
    人乙○○借款，是告訴人乙○○對被告丙○○、甲○○經常
    借款之經濟狀況理應知之甚詳，其猶同意而出借款項予被告
    丙○○、甲○○，足認告訴人乙○○為出借款項之決定時，
    應係評估過獲償風險後所為之決定，亦難認被告丙○○、甲○○有施用詐術，或告訴人乙○○有陷於錯誤之情形。綜上
    所述，實難認被告丙○○對告訴人乙○○借款部分係屬詐欺
    犯行。
(四)告訴人乙○○雖再主張因被告丙○○、甲○○詐稱所交付之
    如附表一編號1至10、12、13、15、18至38、41所示之支票
    係屬生意往來之客票，故而同意借款云云，並提出被告丙○○所交付之廣津行開給脈絡公司之統一發票1紙為證（見易
    緝380卷第125頁）。惟查：
  (一)上開廣津行開給脈絡公司之統一發票，其日期係93年7月15
    日，而本件告訴人乙○○主張遭被告丙○○、甲○○詐借款
    項之時間，如附表三所載，係自95年3月至6月間之借款。則
    該93年間之發票，如何能證明係被告丙○○、甲○○於95年
    3月起向告訴人借款時，因向告訴人證明某張客票是生意往
    來所取得而交付予告訴人？告訴人自無可能因該紙93年間之
    統一發票，而認定「被告丙○○、甲○○於95年間交給告訴
    人之發票人為脈絡公司之客票，係因該紙發票之生意往來而
    取得」，進而同意出借款項，是告訴人此部分之指訴顯有瑕
    疵可指，難認依該張發票，認定被告丙○○、甲○○確係於
    95年間持該紙發票向告訴人詐借款項。
  (二)再查，告訴人乙○○之弟與被告丙○○之姊係夫妻，即被告
    丙○○係告訴人乙○○弟媳之弟，亦據告訴人乙○○於偵訊
    及原審多次陳明在卷，並供稱：因為丙○○的媽媽是伊的親
    家母，就是丙○○的親姐姐嫁給伊的親弟弟，丙○○的媽媽
    也有打電話給伊，伊才會同意借出款項的等語在卷（見易字
    459卷第24頁），且查，告訴人乙○○實對被告丙○○、甲○○所交付之第三人開立之支票，該發票人有無償債能力，
    或該支票是否係生意往來所取得均不知悉，復就所出借之借
    款，除被告丙○○、甲○○所交付之第三人之支票外，尚有
    被告丙○○、甲○○及案外人陳梅之本票、丙○○之個人支
    票及廣津行之支票為擔保，已如上述；況依證人即告訴人乙○○於原審亦證稱：「我借錢的時候，都是先匯錢給丙○○
    、甲○○，當時都還沒有拿到他們要給我的票。（所以你借
    錢給丙○○、甲○○與他們有拿到客票是沒有關係的，是因
    為你信任他們？）因為他們從93年開始借錢，就是我先匯錢
    給他們，他們再拿客票給我還錢，所以才有這樣的模式，除
    了93年第一次來借錢的時候，我弟弟帶丙○○來，是丙○○
    有拿客票來同時借錢，其他的都是我先匯錢，然後他們才郵
    寄客票或是半夜按門鈴給我客票的」等語（見易緝379卷一
    第194頁反面），則告訴人乙○○出借款項予被告丙○○、
    甲○○2人，顯係考量借款人係被告丙○○、甲○○，認其2
    人有清償能力，而同意出借款項，並非因「認其2人所交付
    之還款支票係生意往來所取得，該客票之發票人較被告丙○○、甲○○有清償能力，而同意借款」，是尚難以被告丙○○、甲○○於借款時，除交付本票、個人支票、廣津行之支
    票外，尚交付如附表一編號1至10、12、13、15、18至38、
    41所示之第三人所開立之支票為還款擔保，而其後未能還款
    ，即認此部分向告訴人之借款係被告丙○○、甲○○2人施
    用詐術。是告訴人乙○○此部分所指訴，尚非可採。
  (三)再參以告訴人乙○○所持被告丙○○、甲○○所交付用以擔
    保還款之如附表一編號1至10、12、13、15、18至38、41所
    示之支票，其中附表一編號19之支票係自95年5月29日屆期
    並未兌現，亦有該支票影本及退票理由單在卷可佐（見他字
    2273卷第159頁），其後至95年6月21日之前，附表一編號20
    至26、33之支票均陸續到期未獲兌現，告訴人乙○○明知所
    持之上開支票到期未獲兌現，竟仍續於95年5月30日至同年6
    月21日止，出借如附表三編號25、26、28至31、33所示之款
    項予被告丙○○、甲○○，更足佐證告訴人乙○○出借款項
    予被告丙○○、甲○○，亦與其2人所交付之客票能否兌現
    ，是否為生意往來所取得無涉。
五、綜上所述，依公訴人所舉之證據，尚無從說服本院形成被告
    丙○○、甲○○有罪之心證。此外，本院復查無其他積極證
    據，足資證明被告丙○○、甲○○2人有何公訴人所指之詐
    欺取財罪嫌，不能證明被告2人犯罪，原審以被告丙○○、
    甲○○2人等罪證不足，而為諭知無罪之判決，經核並無不
    合。檢察官上訴意旨仍以：被告丙○○、甲○○2人所提供
    之不動產抵押權係第2順位、殘值有限，且被告2人於93年間
    借款之對象係謝金泰，該2人係95年始向告訴人借款等語，
    認原判決就被告丙○○、甲○○2人諭知無罪部分難認妥適
    等語，然未能舉證以實其說，其上訴經核並無理由，應予駁
    回。
六、被告丁○○部分另行審結。
據上論斷，應依刑事訴訟法第368條判決如主文。
本案經檢察官戊○○到庭執行職務。
中    華    民    國    99    年    2     月    25    日
            刑事第五庭  審判長法  官  趙  春  碧
                              法  官  何  秀  燕
                              法  官  林  宜  民
以上正本證明與原本無異。
不得上訴。
                              書記官  吳  雅  菁
中    華    民    國    99    年    2     月    25    日

司法院資訊處製作；財團法人民間司法改革基金會備份。
